【裁判字號】    98,審簡上,80
【裁判日期】    980610
【裁判案由】    詐欺
【裁判全文】
臺灣士林地方法院刑事判決            98年度審簡上字第80號
上  訴  人
即  被  告  乙○○
上列上訴人即被告因詐欺案件，不服本院士林簡易庭於中華民國
98年1 月22日所為98年度士簡字第116 號第一審刑事簡易判決（
偵查案號：臺灣士林地方法院檢察署98年度偵字第42號），提起
上訴，本院管轄第二審之合議庭判決如下：
    主  文
上訴駁回。
乙○○緩刑貳年，並應支付被害人甲○○新臺幣陸萬元，支付方
式為：自緩刑開始之日起，每月1 期，每期於每月30日前匯款新
臺幣參仟元至被害人甲○○指定之金融機關帳戶，至清償完畢為
止，如有1 期未支付，視為全部到期。
    事實及理由
一、本案經本院審理結果，認第一審判決被告犯刑法第30條第1
    項、第339 條第1 項幫助詐欺取財罪，處有期徒刑3 月，如
    易科罰金以新臺幣（下同）1,000 元折算1 日。其認事、用
    法及量刑均無不當，應予維持，並引用第一審判決書記載之
    犯罪事實、證據及理由（如附件判決書），另更正：被告乙
    ○○於民國97年4 月間某日，在臺北縣板橋市華江橋附近，
    將其於97年4 月9 日所申設臺北富邦商業銀行北投分行帳號
    000000000000號帳戶之存摺、提款卡及密碼以5,000 元之代
    價交付予姓名年籍不詳之詐欺集團成員使用，並取得對方交
    付之現金5,000 元。
二、被告上訴意旨略以：被告係因當時配偶失業求職無門，被告
    亦懷有身孕無法工作，家庭經濟狀況頓時陷入困境，適逢幼
    子突染重病急需就醫，且因欠繳房租無力支付，始一時思慮
    不周而鑄下錯誤，惟被告於事後已深切自省並深感後悔，請
    審酌被告上開犯後態度、犯罪之動機及目的等情，給予被告
    改過自新之機會，撤銷原判決並諭知緩刑等語。
三、經查：
  (一)按量刑的輕重，屬事實審法院得依職權自由裁量之事項，苟
    已斟酌刑法第57條各款所列情狀而未逾越法定刑度，不得遽
    指為違法，且在同一犯罪事實與情節，如別無其他加重或減
    輕之原因，下級審量定之刑，亦無過重或失輕之不當情形，
    則上級審法院對下級審法院之職權行使，原則上應予尊重。
  (二)上訴人即被告乙○○於本院審理中已坦承犯行，且有原審判
    決所列證據可資佐證，足認被告確有幫助詐欺之犯行，原審
    法院認被告所為，係犯刑法第339 條第1 項詐欺罪之幫助犯
    ，援引刑事訴訟法第449 條第1 項、第3 項、第454 條，刑
    法第339 條第1 項、第30條第2 項、第41條第1 項，刑法施
    行法第1 條之1 ，量處被告有期徒刑3 月，並諭知易科罰金
    之折算標準，其認事用法並無違誤，量刑亦屬妥適，上訴人
    以上述意旨提起上訴，並無理由，應予駁回。
  (三)末查，本件被告前未曾因故意犯罪受有期徒刑以上刑之宣告
    ，此有臺灣高等法院被告前案紀錄表1 份在卷可稽，其因一
    時失慮，致罹刑章，犯罪後已坦承犯行，並於本院98年6 月
    3 日審理中當庭表示願意賠償被害人甲○○60,000元補償其
    部分損失，有本院98年6 月3 日審判筆錄1 份在卷可憑，顯
    見被告已具悔意，經此偵、審程序及科刑教訓後，應當知所
    警惕，信無再犯之虞，本院因認對於被告所宣告之刑，以暫
    不執行為適當，爰依刑法第74條第1 項第1 款規定，併予宣
    告緩刑2 年，並依被告上開意願，諭知被告應支付被害人甲
    ○○60,000元，支付方式為：自緩刑開始之日起，每月1 期
    ，每期於每月30日前匯款新臺幣3,000 元至被害人甲○○指
    定之金融機關帳戶，至清償完畢為止，如有1 期未支付，視
    為全部到期，以勵自新。此部分乃緩刑宣告附帶之條件，依
    刑法第74條第4 項規定，上開條件內容得為民事強制執行名
    義，且依同法第75條之1 第1 項第4 款規定，違反上開之負
    擔情節重大，足認原宣告之緩刑難收其預期效果，而有執行
    刑罰之必要者，得撤銷緩刑之宣告，併此敘明。
據上論斷，依刑事訴訟法第455 條之1 第1 項、第3 項、第368
條、第373 條，刑法第74條第1 項第1 款、第74條第2 項第3 款
，判決如主文。
本案經檢察官鄭堤升到庭執行職務。
中    華    民    國    98    年    6     月    10    日
                  刑事第一庭審判長法  官  雷雯華
                                  法  官  周明鴻
                                  法  官  王沛雷
以上正本證明與原本無異。
本件不得上訴。
                                  書記官  陳麗津
中    華    民    國    98    年    6     月    10    日
附錄本案論罪科刑法條全文：
刑法第339條
意圖為自己或第三人不法之所有，以詐術使人將本人或第三人之
物交付者，處5 年以下有期徒刑、拘役或科或併科1 千元以下罰
金。
以前項方法得財產上不法之利益或使第三人得之者，亦同。
前二項之未遂犯罰之。


司法院資訊處製作；財團法人民間司法改革基金會備份。
